臺灣高雄地方法院刑事判決　　　　　　　　　　　　九十三年度訴字第二三五二號
　　公　訴　人　臺灣高雄地方法院檢察署檢察官
　　被　　　告　甲○○　男　二.
右列被告因毒品危害防制條例案件，經檢察官提起公訴（九十三年度毒偵字第四八七
三號）暨移送併辦（九十三年度毒偵字第六二六六號、六五六六號、七四一五號，九
十四年度毒偵字第二三五號、七五一號），本院依簡式審判程序，判決如左：
    主  文
甲○○連續施用第一級毒品，累犯，處有期徒刑拾壹月。
扣案之海洛因壹包（淨重零點肆壹公克）沒收銷燬之；未開封之注射針筒壹支及橡皮
管壹條均沒收。
    事  實
一、甲○○先前於民國九十一年間因施用毒品案件，經裁定送觀察勒戒後，因無繼續
    施用傾向，於九十一年十二月十九日觀察勒戒執行完畢釋放。詎猶於上開觀察勒
    戒執行完畢釋放後五年內，仍基於施用第一級毒品海洛因之概括犯意，自九十三
    年二月二十日下午某時起至同年十二月二十七日十時許止，先後在高雄市之友人
    二十日十八時二十分許高雄市○○○路二七六號前、於同年七月二十日十四時四
    十五分許在高雄市苓雅區○○○路二十六巷六號二樓、於同年十月十日十九時二
    十分許在高雄市新興區○○○路六十六號前、於同年十月二十九日十四時三十五
    分許在高雄市新興區○○○路七五號「龍谷飯店」一一０六號房間、於同年十一
    月二十九日十時三十分許在高雄前鎮區○○○路九六九巷口及於同年十二月二十
    七日十六時許在高雄市苓雅區○○○路二十二號前查獲，並扣得其所有之海洛因
    一包（淨重零點四一公克），以及其所有預備供施打海洛因使用而未開封之注射
    針筒一支及橡皮管一條。
二、案經高雄市政府警察局移請臺灣高雄地方法院檢察署檢察官偵查起訴及高雄市政
    府警察局、同局之左營分局、新興分局、前鎮分局分別移請、報請同署檢察官偵
    查移送併辦。
    理  由
一、訊據被告甲○○對於右揭事實均坦承不諱，且經將被告為警查獲後所採取之尿液
    檢字第０二０五三號、同年三月十日高市凱醫檢字第０一六七０號煙毒尿液檢驗
    成續書各一份以及同醫院同年十月二十五日編號00000000號、同年十一
    月十二日編號00000000號、同年十二月十日編號00000000號、
    九十四年一月十日編號00000000號濫用藥物檢驗報告各一份可稽，再查
    扣之海洛因一包送交鑑驗，確係海洛因無誤（淨重零點四一公克），有法務部調
    查局九十四年二月三日調科壹字第二二００一九一二一號鑑定通知書一份可憑，
    此外並有預備供施打海洛因使用而未開封之注射針筒一支及橡皮管一條扣案為證
    ，足徵被告自白核與事實相符，應堪採信。又被告先前於九十一年間因施用毒品
    案件，經裁定送觀察勒戒後，因無繼續施用傾向，於九十一年十二月十九日觀察
    勒戒執行完畢釋放，有臺灣高雄地方法院檢察署刑案資料查註紀錄表、臺灣高等
    法院被告全國前案紀錄表各一份可憑，被告於觀察勒戒執行完畢釋放後五年內，
    有施用第一級毒品之行為，堪予確認，事證明確，被告犯行洵堪認定。
二、核被告所為，係犯毒品危害防制條例第十條第一項之施用第一級毒品罪。其持有
    第一級毒品之低度行為，為施用第一級毒品之高度行為所吸收，不另論罪；再被
    告先後多次施用第一級毒品，時間緊接、方法相同，犯罪構成要件亦相同，顯係
    基於概括犯意反覆為之，係連續犯，應依刑法第五十六條規定以一罪論，並加重
    其刑。移送併辦部分，與起訴部分有連續犯之裁判上一罪關係，本院自應併予審
    究。再被告曾於九十一年間因違反槍砲彈藥刀械管制條例案件，經本院判處有期
    徒刑一年二月，併科罰金新臺幣二萬元確定，於九十二年十月二十九日假釋出獄
    ，並於九十二年十一月十六日假釋期滿視為刑之執行完畢，有前揭臺灣高雄地方
    法院檢察署刑案資料查註紀錄表及臺灣高等法院被告全國前案紀錄表各一份可參
    ，其於前案執行完畢後，五年內再犯本件有期徒刑以上之罪，為累犯，應依刑法
    第四十七條規定，遞加重其刑。爰審酌被告先前業因施用毒品行為遭觀察勒戒，
    竟仍未戒絕毒品，猶再施用毒品，顯見其不知悔改，意志不堅，惟念其施用毒品
    乃自戕一己之身體健康，尚未害及他人，且犯後坦承犯行，態度尚稱良好等一切
    情狀，量處如主文所示之刑。扣案之海洛因一包（淨重零點四一公克），係屬毒
    品，應依毒品危害防制條例第十八條第一項前段規定沒收銷燬之；再同扣案之未
    開封之注射針筒一支及橡皮管一條，均為被告所有且預備供施打海洛因使用之物
    ，為被告供承在卷，應依刑法第三十八條第一項第二款規定併予沒收。至於起訴
    書所指之Ｋ他命四包、安非他命吸食器一組等物，與本件犯行無關，再所指之夾
    鏈袋一包、電子秤一台等物，公訴人並未具體說明該等物品與本件犯行有所相關
    ，亦無證據顯示與本件犯行相關，故均不併予沒收，附此敘明。
據上論斷，應依刑事訴訟法第二百七十三條之一第一項、第二百九十九條第一項前段
，毒品危害防制條例第十條第一項、第十八條前段，刑法第十一條、第五十六條、第
四十七條、第三十八條第一項第二款，判決如主文。
中　　　華　　　民　　　國　　九十四　　年　　　二　　　月　　二十五　　日
                                  臺灣高雄地方法院刑事第三庭
                                      法  官  陳威龍
右正本證明與原本無異。
如不服本判決，應於收受送達後十日內向本院提出上訴書狀。
　　　　　　　　　　　　　　　　　　　書記官  張家瑜
中　　　華　　　民　　　國　　九十四　　年　　　三　　　月　　　一　　　日
附錄本案判決論罪科刑法條：
毒品危害防制條例第十條第一項：
施用第一級毒品者，處六月以上五年以下有期徒刑。
